= Meeting vom 14.12.2020


.Anwesenheit
|===
|*Teilnehmer* | *Anwesend(J/N)*

|Jasmin 
| Ja

|Jacob 
| Ja

|Richard
| Nein

|Richard M.
| Ja

|Andreas
| Ja

|Tien
| Ja

|Amanda
|Ja

|Ruben
| Ja

|===

===== *Zu klärende Sachverhalte:*
. Antwort Coach
. Aufgabenverteilung
. Kleine Teamverteilungen

===== *Einigungen und Beschlossenes:*
. Amanda und Richard: Erste Vision und Glossar, mit Richard M Use-Cases
. Jasmin und Andreas: Projektplan, Risikoliste (Projektdokumentation)
. Richard M: Architektur-Notebook
. Meeting am 21.12 und arbeiten bis zum 4.1
. Coach nicht erreicht, beim Anke nachfragen was Sache ist (Jasmin geht das an)
. Mit Team I4 connecten, Nachfragen nach Collaboration
. Richard M ist im Meeting dabei statt Richard
. Jacob nimmt wieder auf
. Ruben macht Liste Wissenstands für Meeting mit Kunden
. Richard M erster Entwurf GUI
. Ruben erstmal Tools und Umsetzung anschauen, mit was kann man arbeiten?
. *Aufgaben bis ca 4.1 erledigen*

===== *Fragen und Rücksprachen mit Kunden:*
. Kann man Java-Skript nehmen (Frage wird tendenziell weitergeleitet)
. Abklären des letzten Meetings, haben wir es richtig verstanden
. Erkärung zur Antragsnummer
. Inwieweit Tagesordnungsplan automatisiert oder manuell?
. Aus welchen Gründen werden Anträge vertagt
. Wer genau kann Antrag stellen
. Erste GUI Skizze abklären

===== *Fragen und Hinweise für Nachbearbeitung/Nächstes Meeting:*
. ...
. ...
. ...
. ...

===== *Sonstige Notizen:*
. Nächstes Meeting 16.12 13 Uhr